臺灣士林地方法院刑事裁定　　　　　　 94年度交聲字第151號
原處分機關　臺北市交通事件裁決所
異　議　人
即受處分人　甲○○
上列異議人即受處分人因違反道路交通管理處罰條例案件，對於
臺北市交通事件裁決所於中華民國94年2 月21日所為之處分（原
處分案號：北市裁二字第裁22－CW0000000 號）聲明異議，本院
裁定如下：
    主  文
異議駁回。
    理  由
一、按汽車駕駛人，行經有燈光號誌管制之交岔路口闖紅燈者，
    處新臺幣（下同）1,800 元以上5,400 元以下罰鍰；汽車駕
    駛人，有第53條之情形者，除依原條款處罰鍰外，並記違規
    點數三點，道路交通管理處罰條例第53條、第63條第1 項第
    3 款分別定有明文。
二、原處分意旨略以：異議人即受處分人甲○○於93年12月5 日
    12時18分，駕駛車號6A-9422 號自小客車，行經臺北縣瑞芳
    鎮○○○路（臺二丁線往瑞芳方向）與大寮路口時，燈光號
    誌已完全轉換紅燈後，仍強行闖越紅燈號誌，經警舉發「駕
    車行經有燈光號誌管制之交岔路口闖紅燈」違規，依違反道
    路交通管理處罰條例第53條規定，處罰鍰2,700 元，並依同
    條例第63條第1 項第3 款規定記違規點數三點。
三、聲明異議意旨略以：異議人於93年12月5 日12時18分許，行
    經瑞八公路（臺二丁線往瑞芳方向）時，燈號尚未轉至紅燈
    時已通過路口，突有一警員躲在車後衝出照相，有違常理，
    且頂坪路、大寮路兩路口距離非常短，事後被開單，確有不
    合理之處等語。
四、經查：(一)異議人即受處分人甲○○於93年12月5 日12時18分
    許，駕駛車號6A-9422 號自小客車行經瑞八公路（臺二丁線
    往瑞芳方向）、大寮路交岔路口闖紅燈之違規事實，有臺北
    縣政府警察局北縣警交字第CW0000000 號舉發違反道路交通
    管理事件通知單影本及臺北縣政府警察局瑞芳分局94年2 月
    2 日北縣警瑞交字第0940001428號書函各一紙在卷可稽。(二)
    證人即現場舉發警員林再興於94年3 月28日在本院結證稱：
    本件異議人是已經完全轉換紅燈後，闖越兩個路口，異議人
    在第一路口（即頂坪路口）就沒有停車，在大寮路口的時候
    又闖越紅燈，這兩個號誌是同步連鎖，前面如果是紅燈，後
    面也是紅燈，異議人不是經過大寮路口變燈，伊才拍照，因
    為是動態違規，在闖越紅燈時即刻拍攝是有困難的，伊照相
    是為了確認他的車號，現場情形是已經闖越紅燈等語（見當
    日訊問筆錄）。且經本院調取取締員警林再興所拍攝異議人
    違規照片所示，上開頂坪路口與大寮路口均顯示紅燈，而異
    議人所駕駛之前揭車號之車輛行駛方向係自頂坪路，再至大
    寮路口，車輛剛駛過大寮路口，再參以證人林再興於本院結
    證所言，頂坪路口至大寮路口間之距離有73.3公尺，且兩路
    口之紅綠燈係同步變換等情，本院斟酌兩路口間之距離頗長
    ，兩路口燈號同步變換，異議人並非駛過大寮路口後，該路
    口才轉換為紅燈，從而得知大寮路口之紅燈在異議人駛過前
    即已變成紅燈，異議人應有闖越紅燈行駛無訛。又按因交通
    執勤員警人力有限，且道路交通狀況多變，要求員警對於違
    規闖越路口紅燈之駕駛人一律應予攔停舉發，並非適宜，此
    觀乎道路交通管理處罰條例第7 條之2 第1 項對駕駛人有闖
    紅燈之情形，當場不能或不宜攔截製單舉發者，得逕行舉發
    汽車所有人之規定甚明。而闖紅燈之交通違規行為，常係於
    瞬間發生，期待員警於發現違規事實立即拍照存證，可能性
    原屬甚低，是依證人所述，本件採證照片僅為確認違規車輛
    之車號，故異議人辯稱係員警事後照相取締，容有誤會。此
    外，復查無任何證據足資證明執勤警員有何捏造違法取締之
    情事，是異議人之異議理由，應屬卸責之詞，不足採信。
    本件事證明確，異議人闖紅燈之違規行為，堪以認定。
五、原處分機關認定異議人違規事實明確，爰依前揭規定，裁處
    異議人罰緩2,700 元，並記違規點數三點，核無不合。本件
    異議無理由，應予駁回。
據上論斷，應依道路交通管理處罰條例第87條第2 項，道路交通
案件處理辦法第19條，裁定如主文。
中    華    民    國    94    年     3     月  31     日
                               交通法庭法  官  林秀鳳
以上正本證明與原本無異。
如不服本裁定，應於裁定送達後5日內向本院提出抗告狀。
                                       書記官  陳韻如
中    華    民    國    94    年     3     月  31     日
